臺灣臺北地方法院民事裁定
111年度勞補字第498號
聲  請  人  盧斾頵  


相  對  人  智能數位應用股份有限公司


法定代理人  楊忠賢  
上列當事人請求確認僱傭關係等事件，本院裁定如下：
    主  文
原告應於本裁定送達後五日內繳納第一審裁判費新臺幣壹萬參仟
伍佰陸拾陸元，逾期未補正，即駁回原告之訴。
    理  由
一、按提起民事訴訟，應依民事訴訟法第77條之13或第77條之14
    之規定繳納裁判費，茲屬必備之程式。又按以一訴主張數項
    標的者，其價額合併計算之。但所主張之數項標的互相競合
    或應為選擇者，其訴訟標的價額，應依其中價額最高者定之
    ；有關勞動事件之處理，依本法之規定；本法未規定者，適
    用民事訴訟法及強制執行法之規定；因定期給付涉訟，其訴
    訟標的之價額，以權利存續期間之收入總數為準；期間未確
    定時，應推定其存續期間。但超過5年者，以5年計算；因確
    認僱傭關係或給付工資、退休金或資遣費涉訟，勞工或工會
    起訴或上訴，暫免徵收裁判費3分之2，民事訴訟法第77條之
    2第1項、勞動事件法第15條、第11條、第12條第1項定有明
    文。另原告之訴，有起訴不合程式或不備其他要件者，法院
    應以裁定駁回之，但其情形可以補正者，審判長應訂期間先
    命補正，民事訴訟法第249條第1項第6款亦有明文。
二、經查，原告起訴聲明：「㈠確認兩造間僱傭關係存在。㈡被告
    應自民國111年4月12日起，至原告復職日之前1日止，按月
    給付原告新臺幣（下同）6萬3,000元，及自各次月5日起至
    清償日止，按週年利率5％計算之利息。㈢被告應自111年2月
    份起，至原告復職日前1日止，按月提繳3,828元，儲存於勞
    工保險局設立之原告勞工退休金個人專戶。㈣第2項請求，願
    供擔保，請准宣告假執行。」就聲明第1項確認兩造間僱傭
    關係存在部分，原告於79年9月間出生，距勞動基準法第54
    條第1項第1款規定強制退休之年齡超過5年，依勞動事件法
    第11條規定，推定本件僱傭關係存續期間為5年，即應以該
    段期間薪資收入及退休金總數計算訴訟標的價額，核定為4,
    009,680元（計算式：[63,000+3,828]×12月×5年）；就聲明
    第2項請求被告給付薪資及第3項請求提繳勞工退休金，均係
    以兩造間之僱傭關係存在為前提，與聲明第1項確認僱傭關
    係存在部分，雖為不同訴訟標的，惟自經濟上觀之，其訴訟
    目的一致，不超出終局標的範圍，訴訟標的價額應擇其中價
    額較高者定之，故應以聲明第1項之價額定之，原應繳納裁
    判費40,699元，惟依勞動事件法第12條第1項規定，應暫免
    徵收裁判費3分之2，故應徵第一審裁判費13,566元，茲限原
    告於本裁定送達後5日內如數繳納，如逾期未補正，即駁回
    原告之訴。
三、依民事訴訟法第249條第1項但書，裁定如主文。
中　　華　　民　　國　　111 　年　　10　　月　　5 　　日
                    勞動法庭    法　官　林瑋桓
以上正本係照原本作成。
如不服本裁定關於核定訴訟標的價額部分，應於送達後十日內向
本院提出抗告狀，並繳納抗告費新台幣一千元；其餘關於命補繳
裁判費部分，不得抗告。
中　　華　　民　　國　　111 　年　　10　　月　　5 　　日
               　　　　　　　　 書記官　江慧君